【裁判字號】    97,訴,1009
【裁判日期】    970820
【裁判案由】    違反毒品危害防制條例
【裁判全文】
臺灣屏東地方法院刑事判決              97年度訴字第1009號
公  訴  人  臺灣屏東地方法院檢察署檢察官
被      告  甲○○
                    （現另案於臺灣屏東看守所羈押中）
上列被告因違反毒品危害防制條例案件，經檢察官提起公訴（97
年度毒偵字第1291號），被告於本院準備程序中先就被訴事實為
有罪之陳述，本院告知被告簡式審判程序之旨，並聽取當事人之
意見後，裁定改由受命法官獨任依簡式審判程序審理，判決如下
：
    主  文
甲○○施用第一級毒品，累犯，處有期徒刑捌月。又施用第二級
毒品，累犯，處有期徒刑肆月。應執行有期徒刑拾月。
    事  實
一、甲○○前於民國94年間，因施用毒品案件，經本院裁定送觀
    察、勒戒後，因認無繼續施用毒品之傾向，於94年10月18日
    釋放出所，並於同日由臺灣屏東地方法院檢察署檢察官以94
    年度毒偵字第2391號為不起訴處分確定。另因竊盜案件，經
    本院於95年1 月23日以94年度易字第519 號判處有期徒刑10
    月確定，並於96年6 月2 日縮刑期滿執行完畢。詎其猶不知
    悔改，復於前揭觀察、勒戒執行完畢釋放後5 年內，基於施
    用第一級毒品海洛因之犯意，於97年5 月22日19時許，在屏
    東縣東港鎮東港溪河堤，以將海洛因摻水加入注射針筒內注
    射手臂血管之方式，施用第一級毒品海洛因1 次。另基於施
    用第二級毒品甲基安非他命之犯意，於97年5 月22日19時許
    施用海洛因後，在同一地點，以將甲基安非他命溶水後置於
    注射針筒注射手臂血管之方式，施用第二級毒品甲基安非他
    命1 次。嗣於97年5 月25日11時3 分許，甲○○因另涉嫌竊
    盜案件，經逮捕移送臺灣屏東地方法院檢察署訊問時，甲○
    ○於偵訊中坦承有施用毒品，經檢察官指揮警方徵得甲○○
    同意採集其尿液送檢驗後，結果呈嗎啡及甲基安非他命陽性
    反應，而查知上情。
二、案經屏東縣警察局移送臺灣屏東地方法院檢察署檢察官偵查
    起訴。
    理  由
一、本案被告甲○○所犯違反毒品危害防制條例案件，並非法定
    刑為死刑、無期徒刑或最輕本刑3 年以上有期徒刑之罪，亦
    非高等法院管轄第一審之案件，而被告於本院準備程序中就
    被訴事實為有罪之陳述，本院合議庭乃裁定由受命法官獨任
    進行簡式審判程序。又簡式審判程序之證據調查，依刑事訴
    訟法第273 條之2 規定，不受同法第159 條第1 項審判外陳
    述排除之限制，再被告對於卷內之各項證據，亦不爭執證據
    能力，故卷內所列之各項證據，自得作為證據，先予敘明。
二、上開犯罪事實，業據被告於本院審理時坦承不諱，其為警所
    採集之尿液檢體，經送請臺灣檢驗科技股份有限公司以酵素
    免疫分析法及氣相層析質譜儀法檢驗，結果呈嗎啡陽性反應
    ，且尿液中含有安非他命77ng/ml 及甲基安非他命477ng/ml
    ，有該公司97年6 月9 日報告編號KＺ000000000000號濫用藥
    物尿液檢驗報告及屏東縣警察局刑警大隊偵三隊偵辦毒品案
    尿液送檢人真實姓名代號對照表各1 紙在卷可稽，足認被告
    自白確與事實相符，應可採信。又被告前因施用毒品案件，
    經本院裁定送觀察、勒戒後，因認無繼續施用毒品之傾向，
    於94年10月18日釋放出所，並於同日由臺灣屏東地方法院檢
    察署檢察官以94年度毒偵字第2391號為不起訴處分確定之事
    實，有臺灣屏東地方法院檢察署刑案資料查註紀錄表、臺灣
    高等法院被告前案紀錄表各1 份在卷可按，是被告於前揭觀
    察勒戒執行完畢後5 年內再犯本件施用第一級毒品海洛因及
    第二級毒品甲基安非他命犯行之事證明確，堪以認定，應依
    法論科。
三、查海洛因、甲基安非他命分別係毒品危害防制條例第2 條第
    2 項第1 、2 款所定之第一、二級毒品，不得非法持有、施
    用。故核被告所為，係犯毒品危害防制條例第10條第1 項、
    第2 項施用第一級、第二級毒品罪。其於施用海洛因與甲基
    安非他命前持有海洛因與甲基安非他命犯行，各為其施用之
    高度行為所吸收，均不另論罪。又被告前因竊盜案件，經本
    院於95年1 月23日以94年度易字第519 號判處有期徒刑10月
    確定，並於96年6 月2 日縮刑期滿執行完畢一情，有前開被
    告前案紀錄表可參，其於有期徒刑執行完畢後5 年以內故意
    再犯本件有期徒刑以上之前揭2 罪，均為累犯，應均依刑法
    第47條第1 項規定加重其刑。被告所犯之上述2 罪，犯意各
    別，行為互異，應予分論併罰。爰審酌被告素行不佳，前因
    施用毒品案件，經送觀察勒戒後，仍未戒除施用毒品之惡習
    ，復施用第一級、第二級毒品，戕害身心甚鉅，惟念其施用
    毒品乃戕害自己之健康，尚未危及他人，其犯罪之動機、方
    法、所生損害及生活狀況，及犯後坦承犯行，態度良好等一
    切情狀，分別量處如主文所示之刑，並定其應執行刑。
據上論斷，應依刑事訴訟法第299條第1項前段、第273條之1第1
項，毒品危害防制條例第10條第1 項、第2 項，刑法第11條前段
、第47條第1 項、第51條第5 款，判決如主文。
本案經檢察官陳俊宏到庭執行職務。
中    華    民    國    97    年    8     月    20    日
                  刑事第三庭    法  官  黃聖涵
以上正本證明與原本無異。
如不服本判決應於收受本判決送達後十日內向本院提出上訴書狀
，其未敘述上訴理由者，並得於提起上訴後十日內向本院補提理
由書狀（均須按他造當事人之人數附繕本）「切勿逕送上級法院
」。
中    華    民    國    97    年    8     月    20    日
                                書記官  郭松菊
本件論罪科刑法條：
毒品危害防制條例第10條
施用第一級毒品者，處 6 月以上 5 年以下有期徒刑。
施用第二級毒品者，處 3 年以下有期徒刑。


司法院資訊處製作；財團法人民間司法改革基金會備份。
